【裁判字號】    89,訴,318
【裁判日期】    890731
【裁判案由】    毒品危害防制條例
【裁判全文】
臺灣嘉義地方法院刑事判決                          八十九年度訴字第三一八號
    公  訴  人  臺灣嘉義地方法院檢察署檢察官
    被      告  甲○○
右列被告因違反毒品危害防制條例案件，經檢察官提起公訴（八十九年度偵字第一九
二八號），本院判決如左：
    主  文
甲○○連續轉讓第二級毒品，累犯，處有期徒刑拾月。
    事  實
一、甲○○前因違反麻醉藥品管理條例案件，於民國八十五年六月四日經本院判處有
    期徒刑四月確定，於同年八月九日執行完畢，竟仍不知悔改，明知安非他命為毒
    品危害防制條例所規範之第二級毒品，依法不得持有、轉讓，復基於概括犯意，
    自八十八年十月、十一月間，連續三次在嘉義縣大林鎮大林陸橋，無償轉讓第二
    級毒品安非他命予陳章順施用，嗣陳章順於八十九年一月十一日十一時二十分許
    ，在嘉義縣民雄鄉○○○路二０之四號二樓經警查獲而循線查獲。
二、案經嘉義縣警察局報請台灣嘉義地方法院檢察署檢察官偵查起訴。
    理  由
一、訊據被告甲○○，矢口否認有上揭犯行，辯稱伊係與陳章順一起出資購買安非他
    命一起吸用，並無轉讓云云。
二、經查證人陳章順於偵查中結證稱「我是於八十八年十、十一月間在大林鎮大林陸
    橋向被告拿安非他命二、三次，我沒拿錢向他買，是他有欠我錢，我向他拿，他
    就直接給我」等語，核與被告於偵查中自白「我們有一起施用，剩下的部分，他
    說要拿走，剩下的部分有我所有安非他命」等情節相符，另證人陳章順於本院審
    理中供稱其向被告拿安非他命，並未有將債務抵銷等語，是其向被告拿安非他命
    係屬無償之性質，至為明確，被告所辯一起合資、一起吸用云云，不足採信，其
    犯行洵堪認定。
三、按安非他命為第二級毒品，毒品危害防制條例第第二條定有明文，被告無償轉讓
    安非他命，核其所為係犯同條例第八條第二項之轉讓第二級毒品罪，被告多次犯
    行，時間緊接，所犯罪名相同，顯係出於概括之犯意為之，為連續犯，爰依刑法
    第五十六條之規定以一罪論，並加重其刑。又被告前因違反麻醉藥品管理條例案
    件，於民國八十五年六月四日經本院判處有期徒刑四月確定，於同年八月九日執
    行完畢，其於五年內再犯有期徒刑以上之本罪，為累犯，應依法加重其刑並遞加
    重之，審酌被告犯罪之動機、目的、其素行、品性、犯後態度及其他一切犯罪情
    狀，量處如主文所示之刑，用示懲儆。
四、據上論斷，應依刑事訴訟法第二百九十九條第一項前段、毒品危害防制條例第八
    條第二項、刑法第十一條前段、第五十六條、第四十七條，判決如主文。
本案經檢察官游悅晨到庭執行職務
中      華      民      國    八十九    年      七      月    三十一    日
                                      臺灣嘉義地方法院刑事第二庭
          法  官
右正本證明與原本無異。
如不服本判決，應於判決送達後十日內，向本院提出上訴狀。
                                          書記官
中    華    民    國      八十        年              月              日


司法院資訊處製作；財團法人民間司法改革基金會備份。
